【裁判字號】    89,交訴,54
【裁判日期】    890630
【裁判案由】    業務過失致死
【裁判全文】
臺灣高雄地方法院刑事判決                          八十九年度交訴字第五四號
    公  訴  人  臺灣高雄地方法院檢察署檢察官
    被      告  甲○○
右列被告因業務過失致死案件，經檢察官提起公訴（八十九年度偵字第二八四二號）
，本院判決如左：
    主  文
甲○○從事業務之人，因業務上之過失致人於死，處有期徒刑陸月，緩刑貳年。
    事  實
一、甲○○考領有普通小貨車駕駛執照，平日以駕駛自用小貨車載運椰子販賣為業，
    偶爾亦需駕駛自用小貨車前往椰農處批買椰子販售，係以從事駕駛為其附隨業務
    之人，於民國八十九年一月二十五日下午，駕駛車牌號碼Ｅ四─四三六二號自用
    小貨車，沿高雄縣旗山鎮○○○路由南往北方向行駛，前往旗山鎮椰農處批買椰
    子，於同日下午六時十分許，途經旗南二路金益檳榔攤前五十公尺處，本應注意
    行車速度應依標誌之規定，及汽車行經彎道時，應減速慢行，做隨時停車準備，
    而當時雖係夜間無照明，且因彎道而視距不良，惟道路舖有柏油，路面乾燥無缺
    陷，亦無其他障礙物，且依其智識、能力亦無不能注意應減速慢行之情事，詎於
    行至前揭處所前，竟疏未注意依上開標誌行車時速不得超過六十公里，且行經彎
    道應減速慢行，做隨時停車之準備，猶貿然以時速約七十公里之速度超速行駛，
    適有亦疏未注意劃設分向限制線（即雙黃線）之道路禁止行人通行之呂齊田正徒
    步由西往東穿越旗南二路，甲○○見狀因煞避不及，致所駕駛之小貨車車頭左側
    撞及呂齊田身體右側，呂齊田並彈起撞擊該自小貨車左側擋風玻璃後倒地，因而
    受有後頭部裂傷血腫、右肩胛上方裂傷、右小腿開放性骨折、頭部外傷合併顱內
    出血之傷害，當場傷重不治死亡。甲○○於肇事後，即主動向據報前往現場處理
    且尚不知肇事者為何人之高雄縣警察局旗山分局大洲派出所警員乙○○坦承肇事
    ，並接受本院裁判。
二、案經告訴人即被害人呂齊田之子丙○○訴由及高雄縣警察局旗山分局報請臺灣高
    雄地方法院檢察署檢察官偵查起訴。
    理  由
一、訊據被告甲○○，對於在右揭時、地駕車肇事，致呂齊田受有後頭部裂傷血腫、
    右肩胛上方裂傷，右小腿開放性骨折、頭部外傷合併顱內出血之傷害，當場傷重
    不治死亡之事實，坦承不諱，並有道路交通事故調查報告表、肇事現場照片八幀
    附在相驗卷可資佐證。又被害人呂齊田確係因本件交通事故引起頭部外傷合併顱
    內出血不治死亡之事實，亦經臺灣高雄地方法院檢察署檢察官督同法醫師相驗明
    確，製有驗斷書、相驗屍體證明書、勘驗筆錄附卷可憑。被告前開自白，堪信為
    真實。
二、按行車速度應依標誌之規定，又行經彎道時，應減速慢行，做隨時停車之準備，
    道路交通安全規則第九十三條第一項第一款、第四款分別定有明文，此亦為汽車
    駕駛人之被告所應注意之義務。經查，肇事路段之行車速限為時速六十公里，且
    該路段為彎道，視距不良，惟道路舖有柏油，乾燥無缺陷，亦無任障礙物，有前
    揭道路交通事故調查報告表可憑，被告既考領有駕駛執照，且以駕駛為附隨業務
    ，依其知識、能力應無不能注意前開規定之情事，詎疏未注意行經彎道時，應減
    速慢行，以致於發現被害人呂齊田自其左方徒步穿越旗南二路時，因車速過快而
    煞停不及，造成所駕駛小貨車左前方車頭撞及被害人，致被害人當場死亡，被告
    之駕駛行為有過失，卓然甚明。雖被害人疏未注意在禁止穿越之路段，不得穿越
    馬路，即貿然穿越，就本件車禍之發生亦有過失，惟此仍不得解免被告過失罪責
    ，附此敘明。又被害人確因本件車禍傷重不治死亡，已詳如前述，是被告之過失
    犯行與被害人之死亡間，顯有相當因果關係。本件事證已臻明確，被告過失致人
    於死犯行，洵堪認定。
三、被告甲○○考領有普通小貨車駕駛執照，平日以駕駛自用小貨車載運椰子販賣為
    業，偶爾亦需駕駛自用小貨車前往椰農處批買椰子販售，係以從事駕駛為其附隨
    業務之人，而肇事當時係欲前往旗山鎮批買椰子販售，被告正在執行附隨業務甚
    明，其駕車過失肇事致人於死，核其所為，係犯刑法第二百七十六條第二項之業
    務過失致人於死罪。查車禍發生後，行經該路之駕駛人即證人丁○○○即向警方
    報案稱該處有車禍，惟未指出肇事者為何人，至亦不知犯罪嫌疑人為何人之高雄
    縣警察局旗山分局大洲派出所警員乙○○前往現場處理時，被告主動向警員乙○
    ○坦承肇事，嗣並接受裁判乙節，為證人丁○○○於本院審理時結證在卷，並有
    職務報告書一紙在卷可稽，當已合乎自首之規定，應依刑法第六十二條前段規定
    ，減輕其刑。爰審酌被告以駕駛小貨車販售椰子為業，理應更加注意行車之安全
    ，竟疏未減速慢行而肇事，惟犯後坦承犯行，顯有悔意，且事後已與被害人家屬
    達成民事和解，賠償損害新台幣二百一十萬元，有和解書影本一紙在卷可憑，及
    被害人疏未注意在禁止穿越道路之路段，貿然穿越馬路，就本件車禍之發生亦有
    過失等一切情狀，量處如主文所示之刑。又被告前未曾受有期徒刑以上刑之宣告
    ，有臺灣高等法院被告全國前案紀錄表一紙在卷可稽，其因一時疏失，致罹刑典
    ，事後已坦承犯行，深具悔意，並與被害人家屬達成和解，且被害人家屬即告訴
    人丙○○亦於本院調查時表示願意原諒被告，經此刑之宣告後，應知警惕而無再
    犯之虞，本院因認以暫不執行其刑為當，予以宣告緩刑二年，以啟自新。
據上論斷，應依刑事訴訟法第二百九十九條第一項前段、刑法第二百七十六條第二項
、第六十二條前段、第七十四條第一款，罰金罰鍰提高標準條例第一條前段，判決如
主文。
本案經檢察官黃元冠到庭執行職務
中      華      民      國    八十九    年      六      月     三十     日
                                  臺灣高雄地方法院交通法庭
                                      審判長法  官  李  嘉  興
                                            法  官  王  俊  隆
                法  官  廖  純  卿
右正本證明與原本無異。
如不服本判決，應於判決送達後十日內，向本院提出上訴狀。
                                            書記官  林  孝  聰
中    華    民    國      八十九      年      六      月      三十      日
附錄本案論罪科刑法條全文：
刑法第二百七十六條第二項。
從事業務之人，因業務上之過失犯前項之罪者，處五年以下有期徒刑或拘役，得併科
三千元以下罰金。


司法院資訊處製作；財團法人民間司法改革基金會備份。
